臺灣臺東地方法院民事裁定　九十四年度聲字第二○三號
　　聲　請　人　丙○○
　　相　對　人　己○○
　　　　　　　　乙○○
　　　　　　　　戊○○
　　　　　　　　甲○○
　　　　　　　　丁○○
右當事人間聲請返還擔保金事件，本院裁定如左：
    主    文
聲請人於民國八十九年一月二十七日向本院提存之八十九年度存字第二十五號擔保金
新臺幣壹佰萬元，准予返還。
聲請程序費用由相對人負擔。
    理    由
一、本件聲請意旨略以：聲請人與相對人間寺廟管理權爭執事件，為定暫時狀態，前
    遵鈞院八十九年度全字第二一號裁定以八十九年度存字第二五號提存新臺幣壹佰
    萬元擔保在案。並據此向鈞院聲請對相對人以八十九年度執全字三二號執行上開
    假處分，相對人不服，聲請鈞院撤銷假處分，經鈞院以八十九年度聲字第六六號
    裁定准予撤銷，聲請人（即上開事件相對人）不服提起抗告，經臺灣高等法院花
    蓮分院以八十九年度抗字第一二三號廢棄原裁定，本件相對人不服提起再抗告，
    經最高法院以八十九年度臺抗字第五八四號廢棄發回後，仍經臺灣高等法院花蓮
    分院以八十九年度抗更（一）字號廢棄原裁定，並駁回本件相對人之聲請，本件
    相對人又不服提起再抗告，終經最高法院以九十年度臺抗字第一八○號裁定駁回
    本件聲請人之抗告確定，鈞院民事執行處並據此於九十年六月二十一日以東院生
    民執全天三二字三○八一五號函撤銷假處分之執行，應可認本件訴訟業已終結，
    嗣聲請人以存證信函催告相對人於二十日內行使權利，而未行使，其中相對人甲
    ○○因無法送達，再聲請鈞院以九十四年度聲字第一五一號裁定通知相對人甲○
    ○行使權利亦未於二十日內行使，爰提出鈞院九十四年度聲字第一五一號裁定，
    臺東郵局第七四五號存證信函及收件回執等件為證，聲請返還提存擔保金等語。
二、按訴訟終結後，供擔保人證明已定二十日以上之期間，催告受擔保利益人行使權
    利而未行使者。法院應依供擔保人之聲請，以裁定命返還其提存物或保證書。民
    事訴訟法第一百零四條第一項第三款定有明文。本件聲請人前遵本院八十九年度
    全字第二一號假處分裁定以本院八十九年度存字第二五號提存新臺幣壹百萬元擔
    保金在案，有各該卷宗可憑。嗣聲請人聲請本院以八十九年度執全字第三二號執
    行定暫時狀態之強制執行，惟相對人不服，聲請撤銷前開八十九年度全字第二一
    號假處分裁定，經本院以八十九年度聲字第六六號裁定准予撤銷，兩造為此迭經
    訴訟，終經最高法院以九十年度臺抗字第一八○號裁定駁回本件聲請人之第二審
    抗告而生撤銷前開假處分裁定確定，本院民事執行處據此於九十年六月二十一日
    通知兩造撤銷本院八十九年度執全字第三二號假處分之執行。聲請人依此於九十
    一年九月十八日催告相對人於二十日內行使權利，除相對人甲○○無法送達，再
    聲請本院以九十四年度聲字第一五一號裁定准予對相對人甲○○為公示送達，該
    裁定亦於九十四年六月十日合法送達相對人甲○○外，餘皆合法送達予相對人，
    有臺東郵局第七四五號存證信函及收件回執、上開裁定及送達證書等件在卷足憑
    ，相對人迄今猶未行使權利，亦有本院民事案件審理單附卷可佐，依上揭法條意
    旨，聲請人之聲請核屬正當，應予准許。
三、依民事訴訟法第九十五條、第八十五條第一項前段、第七十八條裁定如主文。
中　　　華　　　民　　　國　　九十四　　年　　　七　　　月　　　六　　　日
                                        臺灣臺東地方法院民事庭
　　　　　　　　　　　　　　　　　　　　　　法　　官　曾宗欽
右為正本係照原本作成。
如對本裁定抗告須於裁定送達後十日內向本院提出抗告狀。
「切勿逕送上級法院」
中　　　華　　　民　　　國　　九十四　　年　　　七　　　月　　　六　　　日
~B法院書記官　蕭家玲
